Inventaris van de archieven van Oost-Indische Troepen, 1796-1806
Nationaal Archief, Den Haag
Oost-Indische Troepen
oudste stuk - jongste stuk: 1796-1806
K23027
53 inventarisnummer(s); 7,00 meter
Normale geschreven en gedrukte teksten.
Nationaal Archief, Den Haag
Troependepot voor Indië en de Kaap; 22ste Bataillon Infanterie
Bevat stukken betreffende het garnizoen te Leeuwarden: minuten, ingekomen en uitgaande stukken, week- en dagrapporten 1796-1806 van het troependepot voor Indië en Kaap de Goede Hoop te Hoorn; stukken 1802-1807 betreffende het 22e bataljon infanterie te Kaap de Goede Hoop.
Archiefvorming
Geschiedenis van het archiefbeheer
De verwerving van het archief
Het archief is bij Koninklijk Besluit of ministeriële beschikking overgebracht.
Aanwijzingen voor de gebruiker
Openbaarheidsbeperkingen
Volledig openbaar.
Materiële beperkingen
Het archief kent geen beperkingen voor het raadplegen van stukken als gevolg van slechte materiële staat.
Aanvraaginstructie
Openbare archiefstukken kunnen online worden aangevraagd en gereserveerd. U kunt dit ook via de terminals in de studiezaal van het Nationaal Archief doen. Om te kunnen reserveren dient u de volgende stappen te volgen:
U maakt een profiel aan op www.gahetna.nl, en logt vervolgens in
Via de archiefinventaris (alleen de beschrijvingen met rode nummers) selecteert u het gewenste archiefstuk door op de knop 'Reserveren' te klikken
In het volgende scherm geeft u aan op welke dag u het archiefstuk wilt inzien
Indien u zich bevindt in de studiezaal en een tafelnummer heeft ontvangen kunt u dit nummer vermelden. Als u geen tafelnummer heeft kunt u tafelnummer 777 laten staan
Vervolgens bevestigt u uw reservering door deze te versturen.
Verwant materiaal
Beschikbaarheid van kopieën
Inventarisnummers van dit archief zijn niet in kopievorm beschikbaar
Beschrijving van de series en archiefbestanddelen
- Bataafsche, voorheen Friesche Gardes in garnizoen te Leeuwarden, I
  - Aanneemrol van de compagnie Bataafse, voorheen Friesche gardes, in garnizoen te Leeuwarden, 1799 oktober 8 - 1801 maart 1; 1
- Troependepot voor Indië en de Kaap te Hoorn, II
  - Notulen van het hoofdbestuur., 1802-1806; 2-3
    - 1802 december 9 - 1804 december 29, 2
    - 1805 januari 5 - 1806 augustus 30, 3
  - Copieboek van uitgaande missiven., 1802-1806; 4-5
    - 1802 december 9 - 1805 januari 3, 4
    - 1805 januari 2 - 1806 september 8, 5
  - Ingekomen stukken., 1802-1806; 6-8
    - 1796 juli 12 - 1804 december 6, 6
    - 1802 december 14 - 1805 februari 28, 7
      Bevat index
    - 1805 januari 7 - 1806 augustus 2, 8
      Bevat ook een brief, dd. 2 dec.1800.
  - Proclamatie van het Uitvoerend Bewind tot viering van de verjaardag der Engels-Russische capitulatie. Gedrukt., 1800 october 3; 9
  - Publicatie van het Staatsbewind houdende reglement van burger wapening. Gedrukt., 1803 december 20; 10
  - Reglement van administratie en duplicaten voor het depot der troepen, dienstdoende aan de Kaap de Goede Hoop en in Oost-Indië. Met indices, 1804; 11-13
    Met als bijlagen, voorbeelden van verschillende staten.
    - Reglement, 11
    - Duplicaat, 12
    - Duplicaat, 13
  - Betaalsrol der bij het depôt gedetacheerde officieren., 1802 november 2-1806 juli 31; 14
  - Maandelijkse leningslijsten., 1802 december 6 - 1806 juli 28; 15-17
    - 1802 december 6-1804 december 30, 15
    - 1803 augustus 1 - 1806 juli 28, 16
    - 1805 januari 1 - 1806 juli 27, 17
  - Accoordboek van het handgeld., 1803 maart 14 - 1803 october 17; 18
  - Officiersrekeningen (voorschotten)., 1803 augustus 1 - 1805 mei 6; 19
  - Wekelijkse en dageljkse rapporten alsmede wachtrollen., 1803-1806; 20-21
    - 1803 augustus 15 - 1805 mei 27, 20
    - 1805 augustus 5 - 1806 juli 14, 21
  - Krijgswettenboek., 1804 april 3 - 1806 juli 7; 22
  - Administratierekening., 1805 januari 1 - 1806 juli 31; 23
    Betreft de bij besluit van den Aziatische Raad, dd. 26 october 1804 toegelegde gelden.
  - Notitie van goederen, liggende op het pakhuis "Batavia" te Amsterdam, welke ten dienste van het depôt zouden kunnen worden gebruikt., 1805 april 27; 24
  - Administratieve papieren, 1806 juli - september; 25
    Bevat rekening-courant van het Departement met het Ministerie en bijbehorende stukken.
- 22ste Bataillon Infanterie, III
  - Notulenboek van het hoofdbestuur van het 22ste Bataillon Infanterie., 1803 mei 28 - 1806 september 18; 26
  - Copieboek van afgaande missiven., 1803 juni 9 - 1806 september 16; 27
  - Ingekomen stukken, 1802 november 2 - 1807 februari 16; 28-30
    - 1802 november 2 - 1806 september 16, 28
    - 1802 november 12 - 1804 december 12, 29
    - Van het departement van Oorlog 1803 februari 10 - 1808 februari 16, 30
  - Reglement van administratie voor het leger aan de Kaap de Goede Hoop, 1804 maart 7; 31
  - "Intermediair Reglement van Administratie voor de drie compagniën van het 22ste Bataillon Infanterie gedestineerd voor Cabo de Goede Hoop voor zoolang dezelve hier te lande zullen verblijven"., 1804 oktober 26; 32
  - Generaal orderboek van het 22ste bataillon Infanterie., 1802 - 1806; 33-34
    - 1802 mei 1 - 1804 november 30, 33
    - 1804 december 1 - 1806 juli 22, 34
  - Sterktestaten, situatielijsten, wekelijkse rapporten en veranderingen., 1802 mei 3 - 1806 juli 7; 35
  - Lijstenboek van het 22ste Bataillon Infanterie, bevattende dagelijkse en wekelijkse rapporten, sterktestaten en veranderingen., 1 maart 1804 - 1806 juli 31; 36
  - Bataillons accoordboek van engagementen, 1804 juni 6 - 1805 december 6; 37
    Bevat klapper
  - Afrekeningboek met officieren en minderen van het 22ste Bataillon Infanterie, sinds het vertrek uit het vaderland, 1802 november 29 - 1803 december 31; 38
  - Betalings- of leningsboek van het 22ste Bataillon Infanterie., 1803 - 1806; 39
  - Rekeningboek van officieren van het 22ste Bataillon Infanterie aan de Kaap de Goede Hoop. Met losse bijlagen., 1803 - 1805; 40
  - Schuldboek van officieren van het 22ste Bataillon Infanterie., 1805 - 1806; 41
  - Boek van extra-uitgaven van het 22ste Bataillon Infanterie., 1804 - 1806; 42
  - Soldijlijsten van het 22ste Bataillon Infanterie., 1804-1806; 43-46
    - 1804 juli 1 - 1804 december 31, 43
    - 1805, 44
    - 1806 januari 1 - 6, 45
    - 1806 juni 16 - 1806 juli 31, 46
  - Contrarolle van het Magazijnboek, 1805 september 1; 47
    Op 1 september 1805 overgegeven aan den controleur Peek
  - Rekening-courantboek van de magazijnmeester van geweren, wapens, lederwerk en monteringsstukken van het 22ste Bataillon Infanterie aan de Kaap de Goede Hoop., 1804 - 1805; 48
  - Facturen van verschillende uitmonteringsstukken van de troepen aan de Kaap de Goede Hoop., 1804 - 1805; 49
  - Leningslijsten van betalingen aan manschappen. Met bijlagen., 1802; 50
    5e Bataillon Infanterie. (E.F.)
    Lichte dragonders. (G.H.)
  - Leningslijsten van betalingen aan manschappen. Met bijlagen., 1802; 51
    22e Bataillon Infanterie. (L.K.)
  - Leningslijsten van betalingen aan manschappen. Met bijlagen., 1802; 52
    23e Bataillon Infanterie. (L.M.)
  - Leningslijsten van betalingen aan manschappen. Met bijlagen., 1802; 53
    9e Bataillon Jagers. (N.O.)
    5e Bataillon Artillerie. (P.M.)
    Betalingen aan officieren. (R.)
    Onderscheidene betalingen. (S.)
    Extra betalingen. (T.)